# 废旧物资处理如何入账？

提问人：ying0518 时间：2012-12-05 16:14:35
这种废旧物资处置不属于日常经营活动，应当计入营业外收入

回答人：chenyiwei
非日常活动中产生的废料的处理，具有偶发性，赞同作为营业外收入。税金按照增值税的相关规定正常计缴。